# 企业购入定制的私募基金，怎样核算？是否需要并表？

提问人：TZVVV 时间：2016-12-01 11:53:57
求助陈版：企业购入基金公司定制的 私募基金，份额全部为我公司认购，基金主要用于股票投资和股指期货，请问怎样核算？是否需要并表？谢谢。

回答人：chenyiwei
该基金是你公司控制的结构化主体，你公司按投资额列入其他流动资产或其他非流动资产（视其存续期限而定），应纳入你公司的合并报表范围。在合并报表层面，应归属管理人的管理费确认为管理费用。

提问人：TZVVV 时间：2016-12-03 10:18:29
谢谢陈老师。 但是该基金实际由基金公司管理，是否有影响？谢谢。

回答人：chenyiwei
该基金公司是你公司的代理人，代理人的管理权是背后的主要责任人授予的，代理人的权力也归属于主要责任人，因此不影响你公司编制合并报表。

提问人：TZVVV 时间：2016-12-03 12:14:24
陈老师，抱歉再打扰您一下： 结构化主体至少符合以下特征的一项： （ 1 ）经营活动受到限定； （ 2 ）设立目标受到限定； （ 3 ）在不存在次级财务支持的情况下，其所拥有的权益不足以对所从事的活动进行融资； （ 4 ）以多项基于合同相关联的工具向投资者融资，导致信用风险集中或其他风险集中。 其中，3 4 比较容易认定，基金合同不具备3 4 特征，但1 2 项特征怎样认定？谢谢。

回答人：chenyiwei
该基金公司实际上是代理人，其管理权是你公司授予的，因此就合并报表范围的“控制”判断而言，该基金公司的管理权等同于你公司自己的权力。

回答人：chenyiwei
该基金实际上就是受托为你公司理财，基金管理公司只是提供专业服务，利用其在投资方面的专长实现你公司的利益最大化，同时也赚取其自己的管理报酬。所以该基金的剩余风险和收益都是由你公司享有或承担的。

提问人：TZVVV 时间：2016-12-03 13:36:24
陈老师，您好，您提到的 “该基金实际上就是受托为你公司理财，基金管理公司只是提供专业服务，利用其在投资方面的专长实现你公司的利益最大化，同时也赚取其自己的管理报酬。所以该基金的剩余风险和收益都是由你公司享有或承担的。”， 是否需套用 上面的 4 个特征？如果需要套用，应该是适用哪一特征？谢谢。

回答人：chenyiwei
2 和 4 都适用。

提问人：TZVVV 时间：2016-12-04 10:49:29
多谢陈老师！基于 （ 2 ）（ 4 ）两个都符合，我的理解如下，不只是否准确，还望指正： （ 2 ）设立目标受到限定； 该基金由公司100%认购设立，且为定制基金，目标在设立之初已由认购人确定或限定在某几个方面。
（ 4 ）以多项基于合同相关联的工具向投资者融资，导致信用风险集中或其他风险集中。 针对该特征，我之前的理解是，该基金融资方式较为单一，就是直接出资认购，并没有多项工具，导致风险集中，请问陈老师，这个特征认定的标准是什么？ 谢谢。

回答人：chenyiwei
由于全部出资均由公司认购，相应地在扣除管理费和业绩报酬之后，绝大部分剩余风险和报酬仍是归属于公司的，所以风险和收益集中于公司。但这个问题判断控制权的关键不在于是否为结构化主体。